臺灣臺北地方法院小額民事判決
110年度北小字第4049號
原      告  和泰產物保險股份有限公司

法定代理人  莊瑞德  
送達代收人  李維浚  
訴訟代理人  王俊傑  
            李維浚  
被      告  沈瑞齊  

上列當事人間請求損害賠償事件，經本院於中華民國110年11月1
7日言詞辯論終結，判決如下：
    主  文
被告應給付原告新臺幣貳萬伍仟肆佰貳拾玖元，及自民國一百一
十年六月二十六日起至清償日止，按週年利率百分之五計算之利
息。
原告其餘之訴駁回。
訴訟費用新臺幣壹仟元由被告負擔十分之九，餘由原告負擔。
本判決第一項得假執行。但被告以新臺幣貳萬伍仟肆佰貳拾玖元
為原告預供擔保，得免為假執行。
    事實及理由
一、原告主張：被告於民國108年6月26日9時1分許，駕駛車號00
    00-00號自用小客車（下稱系爭肇事車輛），行經臺北市中
    正區水源路與師大路交岔口時，因變換車道不慎致碰撞原告
    承保之訴外人即被保險人唐玥所有並駕駛之車號000-0000號
    自用小客車（下稱系爭車輛），造成系爭車輛受損，嗣系爭
    車輛經送修後，計支出新臺幣（下同）25,762元（含鈑金工
    資2,880元、塗裝工資19,272元、零件費用3,610元），業經
    原告依保險契約理賠予唐玥，依保險法第53條取得代位求償
    權，爰依保險法第53條、民法第184條第1項前段、第191條
    之2規定，提起本件訴訟等語，並聲明：被告應給付原告25,
    762元，及自起訴狀繕本送達翌日起至清償日止，按週年利
    率5%計算之利息。
二、被告則以：當時已與對方說好各自修理車子後就離開了，道
    路交通事故現場圖上面的簽名是我簽的，這與當時的情況不
    符合等語，資為抗辯，並聲明：駁回原告之訴。
三、得心證之理由：
  ㈠本件原告主張被告於上開時、地駕駛系爭肇事車輛，因變換
    車道不慎而撞及系爭車輛，造成系爭車輛受損；原告已賠付
    系爭車輛修復費用等情，業據其提出與所述相符之系爭車輛
    行車執照、駕照、道路交通事故當事人登記聯單、道路交通
    事故現場圖、車損照片、估價單、統一發票為證（見本院卷
    第15-25頁），並經本院依職權向臺北市政府警察局交通警
    察大隊調閱A3類道路交通事故調查報告表、道路交通事故現
    場圖、道路交通事故補充資料表、道路交通事故當事人登記
    聯單、道路交通事故照片黏貼紀錄表為憑（見本院卷第31-4
    5頁），堪認原告之主張應為真實。至被告固稱已與對方說
    好各自修理車子後就離開了，道路交通事故現場圖上面的簽
    名是我簽的，這與當時的情況不符合云云，然道路交通事故
    現場圖記載：「A車（按即系爭肇事車輛）在B車（按即系爭
    車輛）後方處右側切車不慎與B車右前保險桿發生碰撞。」
    等文字明確（見本院卷第33頁），並經現場雙方車輛駕駛在
    道路交通事故現場圖上簽名，被告亦不否認有在其上簽名之
    事實，復有道路交通事故照片黏貼紀錄表可佐，堪認本件車
    禍應係被告變換車道不慎所致，至被告空言否認如前，惟未
    能提出事證足實其說，所為辯詞即難採認，併予敘明。
  ㈡按因故意或過失，不法侵害他人之權利者，負損害賠償責任
    ，民法第184條第1項前段定有明文。另依保險法第53條第1
    項規定，被保險人因保險人應負保險責任之損失發生，而對
    於第三人有損失賠償請求權者，保險人得於給付賠償金額後
    ，代位行使被保險人對於第三人之請求權；但其所請求之數
    額，以不逾賠償金額為限。本件被告駕駛前開系爭肇事車輛
    ，因變換車道不慎致車禍肇事，已如上述，揆諸前揭規定，
    被告自應負侵權行為損害賠償責任。又原告既承保系爭車輛
    並已給付賠償金額，揆諸前揭條文，即得代位行使唐玥對被
    告之侵權行為損害賠償請求權。
  ㈢次按不法毀損他人之物者，應向被害人賠償其物因毀損所減
    少之價值，為民法第196條所明定。而所謂請求賠償物被毀
    損所減少之價額，得以修復費用為估定標準，但以必要者為
    限，例如修理材料以新品換舊品，應予折舊（參見最高法院
    77年度第9次民事庭會議決議）。經查，原告主張系爭車輛
    必要修繕費用包括鈑金工資2,880元、塗裝工資19,272元、
    零件費用3,610元等情，業據其提出統一發票、估價單為證
    （見本院卷第23-25頁），依前揭說明，系爭車輛之修復既
    以新零件更換被毀損之舊零件，自應將零件折舊部分予以扣
    除。而依行政院所頒「固定資產耐用年數表」及「固定資產
    折舊率表」之規定，自用小客車之耐用年數為5年，依定率
    遞減法每年折舊369/1000，且固定資產提列折舊採用定率遞
    減法則者，以1年為計算單位，其使用期限未滿1年者，按實
    際使用之月數相當於全年之比例計算之，不滿1月者，以1月
    計。準此，系爭車輛出廠日為108年4月，有系爭車輛行車執
    照足憑（見本院卷第15頁），至事故發生日即108年6月26日
    止，實際使用年數為2月11日，以使用3月計，故該車零件費
    用扣除折舊後之費用為3,277元（計算式如附表所示），並
    加計鈑金工資2,880元、塗裝工資19,272元，原告得請求之
    車輛修復費用應為25,429元（計算式：3277+2880+19272＝25
    429）。
  ㈣末按遲延之債務，以支付金錢為標的者，債權人得請求依法
    定利率計算之遲延利息；應付利息之債務，其利率未經約定
    ，亦無法律可據者，週年利率為百分之五；給付無確定期限
    者，債務人於債權人得請求給付時，經其催告而未為給付，
    自受催告時起，負遲延責任。其經債權人起訴而送達訴狀，
    或依督促程序送達支付命令，或為其他相類之行為者，與催
    告有同一之效力，民法第233條第1項前段、第203條、第229
    條第2項分別有明文規定。本件原告之請求，核屬無確定期
    限之給付，自應經原告催告未為給付，被告始負遲延責任。
    準此，原告請求被告給付自起訴狀繕本送達翌日即110年6月
    26日（見本院卷第53頁）起至清償日止，按週年利率5%計算
    之利息，核無不合，併予准許。
四、綜上所述，原告據以提起本訴，請求被告給付25,429元，及
    自起訴狀繕本送達翌日即110年6月26日起至清償日止，按週
    年利率5%計算之利息，為有理由，應予准許，逾此範圍之請
    求為無理由，應予駁回。
五、本件原告勝訴部分係小額程序為被告敗訴之判決，依民事訴
    訟法第436條之20規定，應依職權宣告假執行，並依同法第3
    92條第2項之規定，依職權宣告被告預供擔保，得免為假執
    行。
六、按適用小額訴訟程序事件法院為訴訟費用之裁判時，應確定
    其費用額，民事訴訟法第436條之19定有明文，爰確定本件
    訴訟費用額如主文第3項所示。
七、本件事證已臻明確，兩造其餘攻擊防禦方法及證據，核與判
    決之結果，不生影響，爰不一一論列，併此敘明。
八、訴訟費用負擔之依據：民事訴訟法第79條。
中　　華　　民　　國　　110 　年　　12　　月　　8 　　日
                  臺北簡易庭  法  官　陳仁傑
附表
-----
折舊時間           金額
第1年折舊值        3,610×0.369×(3/12)=333
第1年折舊後價值    3,610-333=3,277　　　　　　　　　
以上正本證明與原本無異。
如不服本判決，須以違背法令為理由，於判決送達後20日內向本
庭（臺北市○○區○○○路0 段000 巷0 號）提出上訴狀。（須
按他造當事人之人數附繕本）。如委任律師提起上訴者，應一併
繳納上訴審裁判費。
中　　華　　民　　國　　110 　年　　12　　月　　8 　　日
                              書記官　黃進傑
  計　算　書
項　　　　目                金  　額（新臺幣）　　備  註
第一審裁判費　　　           1,000元
合　　　　計　　　           1,000元
附錄：
一、民事訴訟法第436條之24第2項：
    對於小額程序之第一審裁判上訴或抗告，非以其違背法令為
    理由，不得為之。
二、民事訴訟法第436條之25：
    上訴狀內應記載上訴理由，表明下列各款事項：
    ㈠原判決所違背之法令及其具體內容。
    ㈡依訴訟資料可認為原判決有違背法令之具體事實。